【裁判字號】    92,易,56
【裁判日期】    920730
【裁判案由】    傷害等
【裁判全文】
臺灣宜蘭地方法院刑事判決                            九十二年度易字第五六號
    公  訴  人  臺灣宜蘭地方法院檢察署檢察官
    被      告  丙○○
                乙○○
右列被告因傷害等案件，經檢察官提起公訴（九十一年度偵字第二三五八號），本院
判決如左：
    主  文
乙○○、丙○○傷害人之身體，各處罰金壹仟元，如易服勞役，均以參佰元折算壹日
。
    事  實
一、乙○○為臺灣省自來水股份有限公司第八區管理處羅東營運所（以下稱羅東營運
    所）技術士，於民國九十一年三月五日上午九時三十分許，前往位於宜蘭縣冬山
    鄉○○路三十七巷四弄三十二號羅東營運所廣興第三取水站執行抄表及機電、環
    境維護工作，行經該四弄既成道路時，為住於該四弄二十四號既成道路土地共有
    人丙○○以羅東營運所未與其協商既成道路通行費用為由，予以攔阻不讓通過，
    二人因而發生口角爭執，詎丙○○竟因此基於普通傷害之故意，撿拾地上石塊丟
    擲乙○○，並因而造成乙○○受有頭皮撕裂傷（1.5公分）之傷害，乙○○亦有
    不甘，亦因此基於普通傷害之故意，動手毆打丙○○，造成丙○○因此受有左手
    挫傷、擦傷、右手第二及三手指撕裂傷及頭部左前額挫傷之傷害。
二、案經乙○○、丙○○訴由宜蘭縣警察局羅東分局報告台灣宜蘭地方法院檢察署檢
    察官偵查起訴。
    理  由
一、訊據被告乙○○、丙○○對於在上開通往羅東營運站廣興第三取水站四弄既成道
    路因過路問題發生爭執之事實供承不諱，惟均矢口否認有右揭犯行，被告乙○○
    辯稱並無動手打告訴人丙○○云云，被告丙○○辯稱並無持石塊丟擲告訴人乙○
    ○云云。經查，(1)告訴人乙○○前往第三取水站而路過上開四弄既成道路遭被告
    丙○○以羅東營運所未與其協商通行費用為由攔阻通行，並因之遭被告丙○○丟
    擲而受有前揭傷害，迭據告訴人乙○○於警訊、偵查及本院審理時指訴綦詳，並
    有告訴人乙○○提出之羅東聖母醫院診斷證明書一紙在卷可稽，而告訴人乙○○
    事後即向宜蘭縣警察局羅東分局廣興派出所報案，報案時額頭尚有流血，業據廣
    興派出所警員甲○○到庭證述在卷，再參以被告丙○○於本院審理時對於未付通
    行費用極度不滿乙情，告訴人陳明通指訴被告丙○○攔阻通行並以石塊丟擲告訴
    人致告訴人因此受有前述傷害，已然明確，應屬可信。(2)又被告陳明通亦動手毆
    打告訴人丙○○，並因而造成告訴人丙○○受有上述傷害，迭據告訴人丙○○於
    警訊、偵查及本院審理時指訴綦詳，並有告訴人丙○○提出之羅東博愛醫院診斷
    證明書一紙在卷可稽，再參諸告訴人丙○○受傷前往羅東博愛醫院急診時主訴遭
    他人打傷，有羅東博愛醫院九十一年十月十八日（九十一）羅博醫字第一００一
    三七號函及九十一年十一月四日（九十一）羅博醫字第一一００二０號函附之病
    情說明書各一紙在卷可稽，是告訴人丙○○前開指訴，應非虛偽。(3)此外，復有
    台灣宜蘭地方法院檢察署檢察事務官履勘現場筆錄及現場圖、現場照片及台北縣
    共有人名簿附卷可查。被告乙○○、丙○○傷害犯行，已足認定。
二、核被告乙○○、丙○○所為，係分別犯刑法第二百七十七條第一項前段之傷害罪
    。又公訴意旨認告訴人乙○○前往第三取水站執行抄表及機電、環境維護工作，
    為被告丙○○持石塊丟擲之強暴方式妨害，因認被告丙○○另涉犯刑法第一百三
    十五條第一項之妨害公務罪嫌等語，惟查，告訴人乙○○當時係前往第三取水站
    執行抄表及機電、環境維護工作，有羅東營運所九十一年五月二日九一台水八羅
    工字第０五九六號函在卷可稽，告訴人乙○○既係在取水站內執行上開業務，該
    工作應屬私法上之營業行為，並非公權力之行使，縱被告施以強暴，並不成立刑
    法第一百三十五條第一項之妨害公務罪，此外，復查無其他積極證據足資證明被
    告丙○○有公訴人所指此部分犯行，此部分犯罪尚屬不能證明，惟公訴意旨認被
    告丙○○此部分犯行與其前揭有罪部分，為想像競合犯之裁判上一罪之關係，爰
    不另為無罪之諭知，附此敘明。爰審酌被告乙○○、丙○○犯罪動機、目的、手
    段、情節及犯罪後態度等一切情狀，分別量處如主文所示之刑，並諭知易服勞役
    之折算標準。
三、被告乙○○經合法傳喚無正當理由不到庭，因本院認本件係應科罰金之案件，爰
    不待其陳述逕行判決。
據上論斷，應依刑事訴訟法第二百九十九條第一項前段、第三百零六條，刑法第二百
七十七條第一項、第四十二條第二項，罰金罰鍰提高標準條例第一條前段、第二條，
判決如主文。
本案經檢察官郝中興到庭執行職務。
中      華      民      國    九  十  二      年    七    月    三十    日
                                  臺灣宜蘭地方法院刑事第二庭
                                          法  官  林  楨  森
右正本證明與原本無異。
如不服本判決，應於判決送達後十日內向本院提出上訴狀( 應附繕本 )。
                                          書記官  廖  文  章
中      華      民      國    九  十  二      年    七    月    三十一  日
附錄法條：
刑法第二百七十七條(普通傷害罪)
傷害人之身體或健康者，處三年以下有期徒刑、拘役或一千元以下罰金。


司法院資訊處製作；財團法人民間司法改革基金會備份。
